臺灣板橋地方法院刑事判決　　　　　　　 95年度易字第320號
公　訴　人　臺灣板橋地方法院檢察署檢察官
被　　　告　甲○○
上列被告因竊盜案件，經檢察官提起公訴（94年度偵緝字第2473
號），被告於準備程序中就被訴事實為有罪之陳述，經本院合議
庭裁定由受命法官獨任進行簡式審判程序，本院判決如下：
    主  文
甲○○共同竊盜，處有期徒刑月，如易科罰金，以銀元佰元
即新臺幣玖佰元折算壹日。
    事  實
一、甲○○與姓名年籍均不詳綽號「阿彬」之成年男子，共同基
    於意圖為自己不法所有之犯意聯絡，由綽號「阿彬」之男子
    於民國94年2 月23日晚上11時許（起訴書誤載為94年2 月24
    日凌晨0 時30分許），在臺北縣板橋市○○○路102 號B1之
    「好樂迪KTV 」，徒手竊取乙○○所有之名片卡夾1 只（起
    訴書誤載為信用卡夾，內有國泰世華銀行、誠泰銀行信用卡
    各2 張，與玉山銀行、慶豐銀行、聯邦銀行、臺北國際商業
    銀行、臺北富邦銀行、中華商業銀行信用卡各1 張，臺新銀
    行、中國信託商業銀行、中華商業銀行現金卡各1 張及黎佳
    珠寶提貨單1 張），綽號「阿彬」之男子隨即於同日凌晨某
    時許，將上開所竊取之黎佳珠寶提貨單1 張及國泰世華銀行
    信用卡1 張和臺北富邦銀行信用卡1 張，交予甲○○，由甲
    ○○於如附表所示之時間，分別接續持國泰世華銀行信用卡
    和臺北富邦銀行信用卡，至如附表所示之日盛銀行板橋分行
    和萊爾富臺北縣橋福店內附設之自動提款機，預借如附表所
    示之現金，以此不正方法由自動提款機共計取得新臺幣41,0
    00元（違法由自動提款機取得他人財物部分，因檢察官漏未
    敘及，應予補敘，理由詳後述）。嗣於94年2 月26日下午4
    時許，因甲○○持上開竊得之黎佳珠寶提貨單，至臺北縣板
    橋市○○路○ 段152 號5 樓遠東百貨內，欲以該提貨單提領
    紅寶石戒指，恰為乙○○發現，而報警處理，始被查悉上情
    。
二、案經乙○○訴由臺北縣政府警察局海山分局報請臺灣板橋地
    方法院檢察署檢察官偵查起訴。
    理  由
一、按除被告所犯為死刑、無期徒刑、最輕本刑為3 年以上有期
    徒刑之罪或高等法院管轄第一審案件者外，於第一次審判期
    日前之準備程序進行中，被告先就被訴事實為有罪之陳述時
    ，審判長得告知被告簡式審判程序之旨，並聽取當事人、代
    理人、辯護人及輔佐人之意見後，裁定進行簡式審判程序，
    刑事訴訟法第273 條之1 第1 項定有明文。經核本件被告甲
    ○○所犯係死刑、無期徒刑、最輕本刑為三年以上有期徒刑
    以外之罪，其於準備程序中就被訴事實為有罪之陳述，經法
    官告知簡式審判程序之旨，並聽取公訴人及被告之意見後，
    本院合議庭認宜進行簡式審判程序，爰依首揭規定合議裁定
    由受命法官獨任進行簡式審判程序，合先敘明。
二、上開事實，業據被告甲○○於本院準備程序中及審理時均坦
    承不諱（見本院卷宗96年3 月12日準備程序筆錄及同日簡式
    審判筆錄），核與證人即被害人乙○○於警詢中和偵訊時證
    述之情節相符，並有臺北縣政府警察局海山分局搜索扣押筆
    錄、扣押物品目錄表、乙○○出具之贓物認領保管單、黎佳
    珠寶提貨單影本、國泰世華銀行盜刷明細表、臺北富邦銀行
    盜刷明細表各1 件在卷可徵（附於臺灣板橋地方法院檢察署
    94年度偵字第3998號偵查卷宗第16至23、44、45頁），是被
    告前開之自白，核與事實相符，應堪信實。又檢察官雖認被
    告持被害人乙○○之信用卡，至提款機預借現金，惟因密碼
    不符而未能得逞一節；但查，被害人乙○○於警詢時業已指
    證遭人以其失竊之信用卡盜領41,000元綦詳，並提出上開國
    泰世華銀行和臺北富邦銀行盜刷明細表附卷足憑，且經被告
    於本院審理時供陳：伊將近盜領了被害人50,000元，都是由
    伊去提領的等語屬實（見本院卷96年3 月12日簡式審判筆錄
    第4 頁），故被告以不正方法由自動提款機提領被害人財物
    之犯行，亦堪以認定。綜上，本案事證明確，被告犯行洵堪
    認定，應予依法論科。
三、查被告行為後，刑法業於94年2 月2 日修正公布，95年7 月
    1 日起施行，其中與本件有關部分之第2 條、第28條、第33
    條第5 款、第55條，均業已修正。按「行為後法律有變更者
    ，適用行為時之法律，但行為後之法律有利於行為人者，適
    用最有利於行為人之法律」，修正後刑法第2 條第1 項定有
    明文。此條規定係規範行為後法律變更所生新舊法比較適用
    之準據法，本身尚無新舊法比較之問題，於新法施行後，應
    一律適用新法第2 條第1 項之規定，為「從舊從輕」之比較
    ，先予敘明，再按本次法律變更，比較時應就罪刑有關之共
    犯、未遂犯、想像競合犯、牽連犯、連續犯、結合犯，以及
    累犯加重、自首減輕暨其他法定加減原因（如身分加減）與
    加減例等一切情形，綜其全部罪刑之結果而為比較（最高法
    院95年5 月23日95年度第8 次刑事庭會議決議參照）。茲就
    本件新舊法比較結果敘述如下：
（一）刑法第55條後段有關「犯一罪而其方法或結果之行為犯他
      罪名」之牽連犯之規定，經修正刪除。亦即修正後之刑法
      ，已無牽連犯得論以裁判上一罪之情形。所犯之數罪，應
      按其具體情形論罪。查被告所為竊盜罪及以不正方法由自
      動付款設備取得他人之物罪二罪間，其行為、時間均屬各
      別獨立，但有方法、目的之牽連關係，為牽連犯，依修正
      前刑法第55條規定，從一重之竊盜罪處斷，較依新法分論
      併罰之結果，修正前有關牽連犯之規定，顯較有利於被告
      。
（二）本件被告行為後，修正前刑法第33條第5 款罰金刑規定罰
      金刑為銀元1 元以上（即新臺幣3 元），而修正後刑法第
      33條第5 款則規定為新臺幣1000元以上，因此比較新、舊
      刑法第33條第5 款之規定，應適用修正前刑法第33條第5
      款之規定較有利於行為人。
（三）修正前刑法第41條第1 項前段原規定：「犯最重本刑為5
      年以下有期徒刑以下之刑之罪，而受6 個月以下有期徒刑
      或拘役之宣告，因身體、教育、職業、家庭之關係或其他
      正當事由，執行顯有困難者，得以1 元以上3 元以下折算
      1 日，易科罰金」，而依當時有效之罰金罰鍰提高標準條
      例第2 條（已於95年7 月1 日刪除生效）前段規定，就上
      開數額提高為100 倍折算1 日，亦即修正前刑法第41條第
      1 項前段所規定之易科罰金折算標準，係以銀元100 元至
      300 元折算1 日，依現行法規所定貨幣單位折算新臺幣條
      例第2 條規定折算為新臺幣後，係以新臺幣300 元至900
      元折算1 日；另修正後之刑法第41條第1 項前段則規定：
      「犯最重本刑為5 年以下有期徒刑以下之刑之罪，而受6
      個月以下有期徒刑或拘役之宣告者，得以新臺幣1,000 元
      、2,000 或3,000 元折算1 日，易科罰金」，亦即修正後
      刑法第41條第1 項前段所規定之易科罰金折算標準，係以
      新臺幣1,000 元、2,000 元或3,000 元折算1 日；比較新
      舊法之結果，修正後之規定，並未較有利於被告。
（四）綜上以觀，修正前、後刑法規定比較之結果，修正後之刑
      法規定並未較有利於被告，揆諸前揭說明，本件自應適用
      被告行為時即修正前之刑法規定。
四、核被告甲○○所為，係犯刑法第320 條第1 項之普通竊盜罪
    及同法第339 條之2 第1 項之違法由自動付款設備取得他人
    之物罪。被告與姓名年籍均不詳綽號「阿彬」之成年男子2
    人間，就前開二罪，互有犯意聯絡及行為分擔，為共同正犯
    （按被告於行為後，刑法業於94年2 月2日 修正公布，並於
    95年7 月1 日施行，修正後刑法第28條雖修正為二人以上共
    同「實行」犯罪之行為者，皆為正犯，然本案被告無論依修
    正前或修正後之刑法第28條，均屬共同正犯，故就此部分而
    言，不生比較適用之問題，應依一般法律原則，適用現行之
    新法）。被告先後多次違法由自動付款設備取得他人財物之
    犯行，皆係基於單一犯意，而於時間、空間緊密相接之環境
    下所為之接續數行為，為接續犯，僅論以一違法由自動付款
    設備取得他人之物罪。被告所為上開竊盜罪與違法由自動付
    款設備取得他人之物罪2 罪間，有方法、目的之牽連關係，
    為牽連犯，應依修正前刑法第55條規定，從一重之竊盜罪處
    斷。檢察官雖未引被告涉犯違法由自動付款設備取得他人之
    物罪，然依上開理由二所述，顯係誤認，惟因被告此部分犯
    行與公訴人原起訴之竊盜犯行間，有牽連犯之裁判上一罪關
    係，為起訴效力所及，本院自得併予審理，附此敘明。爰審
    酌被告身強體健，未思依憑己力謀生，竟欲不勞而獲，且於
    公共場所行竊，危害社會大眾財產安全甚鉅，惟衡其犯後業
    已坦承犯行等一切情狀，量處如主文所示之刑，併依修正前
    刑法第41條第1 項前段之規定，諭知易科罰金之折算標準，
    以資懲儆。
據上論斷，應依刑事訴訟法第273 條之1 第1 項、第299 條第1
項前段，刑法第2 條第1 項前段、刑法第28條、第320 條第1 項
、第339 條之2 第1 項、修正前刑法第55條、修正前刑法第41條
第1 項前段、罰金罰鍰提高標準條例第1 條前段、修正前罰金罰
鍰提高標準條例第2 條，判決如主文。
本案經檢察官張慶林到庭執行職務。
中　　華　　民　　國　　96　　年　　3 　　月　　26　　日
　　　　　　      　　　刑事第四庭  法  官  陳  靜  茹
以上正本證明與原本無異。
如不服本判決，應於判決送達後10日內，向本院提出上訴狀。
    　　　　　　　　　　　　　　　　書記官　彭  麗  紅
中　　華　　民　　國　　96　　年　　3 　　月　　26　　日
附錄本案論罪科刑法條全文
刑法第320 條
意圖為自己或第三人不法之所有，而竊取他人之動產者，為竊盜
罪，處5 年以下有期徒刑、拘役或 5 百元以下罰金。
意圖為自己或第三人不法之利益，而竊佔他人之不動產者，依前
項之規定處斷。
前二項之未遂犯罰之。
刑法第339 條之2
意圖為自己或第三人不法之所有，以不正方法由自動付款設備取
得他人之物者，處3 年以下有期徒刑、拘役或1 萬元以下罰金。
以前項方法得財產上不法之利益或使第三人得之者，亦同。
附表
 ┌──┬────────────┬────────┬─────┐
 │編號│時間、地點              │自動提款機所屬  │提領金額  │
 │    │                        │金融機構        │（新臺幣）│
 ├──┼────────────┼────────┼─────┤
 │ 1  │94年2 月24日凌晨0 時27分│國泰世華銀行    │ 1000元   │
 │    │日盛銀行板橋分行附設提款│                │          │
 │    │機（址設臺北縣板橋市館前│                │          │
 │    │東路110 號）            │                │          │
 ├──┼────────────┼────────┼─────┤
 │ 2  │94年2 月24日凌晨0 時29分│同上            │ 10,000元 │                                 │
 │    │同上地點                │                │          │
 ├──┼────────────┼────────┼─────┤
 │?  │94年2 月24日凌晨0 時31分│同上            │ 15,000元 │                                │
 │    │同上地點                │                │          │
 ├──┼────────────┼────────┼─────┤
 │ 4  │94年2 月24日凌晨1 時44分│臺北富邦銀行    │  5,000元 │                                         │
 │    │萊爾富臺北縣橋福店（址設│                │          │
 │    │臺北縣板橋市○○路70號1 │                │          │
 │    │樓）                    │                │          │                                             │
 ├──┼────────────┼────────┼─────┤
 │ 5  │94年2 月24日凌晨1 時45分│同上            │ 10,000元 │                                   │
 │    │同上地點                │                │          │
 ├──┴────────────┴────────┴─────┤
 │                                           共計領得41,000元 │
 └──────────────────────────────┘
